最高法院刑事判決　　　　　　九十四年度台上字第五八四七號
　　上　訴　人　甲○○
　　　　　　　　　　　　1段1.
　　選任辯護人　許明桐律師
上列上訴人因違反毒品危害防制條例案件，不服台灣高等法院中
華民國九十一年十二月十日第二審更審判決（九十一年度上更(一)
字第二三四號，起訴案號：台灣板橋地方法院檢察署八十七年度
偵字第一四三九一、一四七六五號），提起上訴，本院判決如下
：
    主  文
原判決撤銷，發回台灣高等法院。
    理  由
本件原判決認定：上訴人甲○○意圖營利，明知安非他命係政府
列管之第二級毒品，不得非法持有、販賣，竟基於販賣安非他命
營利之概括犯意，先於民國八十七年七月上旬某日，在台北縣土
城市○○路○段一六九號二樓Ａ二室，以新台幣（下同）三千元
一小包之價格販賣安非他命予蔡秀如（另案由檢察官為不起訴處
分）；再於同年月十日上午十一時許在同上處所，以二小包三千
元之價格販賣安非他命予蔡秀如。嗣警方於同年月十日晚上七時
三十分許，在上開處所查獲蔡秀如涉嫌施用安非他命，因蔡秀如
供出上情，警方遂授意其與上訴人聯絡，佯稱欲向上訴人購買五
千元之安非他命，上訴人乃基於同前之概括犯意，依約於同日晚
上九時許抵達上址樓下，隨即為埋伏之警員查獲，並自上訴人之
皮帶內緣起出安非他命三小包（淨重二．０七公克）。上訴人旋
於警詢中供出其安非他命係購自汪一平（亦另案審理），警方隨
即依上訴人之供述而查獲汪一平等情。因而撤銷第一審不當之科
刑判決，改判仍論處上訴人連續販賣第二級毒品罪刑。固非無見
。
惟查：犯施用毒品之罪，供出毒品來源，因而破獲者，得減輕其
刑，毒品危害防制條例第十七條定有明文。故施用毒品者之該項
供述，固非絕無證據能力，但為防範其作利己損人之不實供述，
自須擔保該項供述之真實性，始得作為判斷之依據。依卷存資料
所載，蔡秀如對上訴人如何販賣安非他命予伊施用等情節，其中
就雙方聯絡方式，或稱是上訴人打伊之0000000000號
行動電話聯絡，或稱是伊打上訴人之0000000000號行
動電話聯絡；就已交易之次數，或稱：二次，或稱：二、三次；
就彼此交易金額，或稱：均各三千元，或稱：每次二千元至三千
元（見偵字第一四七六五號卷第十頁反面、第十一頁；第一審卷
第四十五頁反面），先後陳述並不一致，其證詞是否真實無訛？
尚非無疑。實情為何？於上訴人之利益有重大關係，原審未進一
步予以究明，遽採為上訴人不利判決之主要證據，自嫌速斷而難
昭折服。上訴意旨執以指摘原判決違法，非無理由，認仍應發回
更審，期臻翔適。
據上論結，應依刑事訴訟法第三百九十七條、第四百零一條，判
決如主文。
中　　華　　民　　國　九十四　年　　十　　月　 二十 　日
                      最高法院刑事第十二庭
                          審判長法官  謝　俊　雄
                                法官  陳　世　雄
                                法官  蘇　振　堂
                                法官  吳　信　銘
                                法官  徐　文　亮
      本件正本證明與原本無異
                                      書  記  官
中　　華　　民　　國　九十四　年　　十　　月　二十七　日
                                                      Ｋ
